# 递延所得税

提问人：wangxjiang 时间：2011-08-23 14:50:42
请问陈版，合并报表在计算未实现损益的递延所得税时，税率应该按卖出方税率、买入方税率还是合并母体的税率？

回答人：chenyiwei
确认与被抵销的内部交易未实现损益相关的递延所得税，应当使用在内部交易中处于买方的一方所适用的税率，并根据买方的纳税状况判断未来该暂时性差异转回时预计能否产生足够的应纳税所得额。

提问人：liubin988513 时间：2011-11-15 14:17:19
上市公司执行新会计准则备忘录第 1 号：（一）在可能获取税收优惠的情况下如何计算递延所得税负债（或资产） 　　新会计准则实施后，在公司未获取新的税收优惠政策之前，公司应按照《企业会计准则第 18 号－所得税》的有关规定计算暂时性差异，再按照目前的法定所得税率计算递延所得税负债（或资产）；在公司获取新的税收优惠政策后，公司可按照优惠税率计算递延所得税负债（或资产）。 假如一个高新技术企业，在高新期过后，很可能取得高新技术企业，为什么不能按照预期优惠税率确认递延所得税呢？？
不太明白 是遵循谨慎性原则吗 ？？还是取得优惠税率这一本身事实并未发生，所以不能按照预期税率 望陈老师解答该贴已经同步到 liubin988513的微博

回答人：chenyiwei
对于即将进入复审期的高新技术企业而言，由于大部分地方的高新认定标准在这三年内并未发生变化（北京中关村等少数地方除外），因此，如果在这三年内高新技术认定的实质性条件仍然持续符合，通常理解保持高新认定的可能性较大，这时在中期报告中也可以基于该预期，继续按 15 ％税率计算当期所得税和递延所得税。但是，某些“高新技术企业”的证书在当年是依靠包装等不恰当手段获得，严格来说并不符合高新认定的实质性条件；或者某些高新企业因为情况变化等原因，可能无法合理预计是否可以继续保持高新。对这类企业，应基于谨慎性原则确定中期财务报告中适用的所得税率，并披露估计的依据，和可能存在的不确定性可能产生的影响。